臺灣高等法院臺南分院刑事判決
                                 111年度交上訴字第1207號
上  訴  人  臺灣雲林地方檢察署檢察官
上  訴  人  
即  被  告  方嘉猷


選任辯護人  韓國銓律師
上列上訴人等因被告過失致死案件，不服臺灣雲林地方法院111
年度交訴字第44號中華民國111年7月27日第一審判決（起訴案號
：臺灣雲林地方檢察署111年度調偵字第91號），提起上訴，本
院判決如下：
    主  文
上訴駁回。
方嘉猷緩刑參年。
    事實及理由
一、刑事訴訟法第348條於民國110年6月18日修正施行：「上訴
    得對於判決之一部為之。對於判決之一部上訴者，其有關係
    之部分，視為亦已上訴。但有關係之部分為無罪、免訴或不
    受理者，不在此限。上訴得明示僅就判決之刑、沒收或保安
    處分一部為之。」同日修正施行之刑事訴訟法施行法第7條
    之13規定：「中華民國110年5月31日修正通過之刑事訴訟法
    施行前，已繫屬於各級法院之案件，於施行後仍適用修正前
    刑事訴訟法第348條規定；已終結或已繫屬於各級法院而未
    終結之案件，於施行後提起再審或非常上訴者，亦同。」。
    經查：本案原審判決後，檢察官及被告均僅就原判決量刑部
    分提起上訴（見本院卷第90-91頁），是本件審判範圍僅及
    於原判決量刑部分，本案犯罪事實、所犯法條及論罪部分之
    認定，均引用第一審判決書所記載之事實、證據、論罪（如
    附件）。
二、檢察官上訴意旨略以：被告於原審否認犯行，將過錯完全歸
    咎於被害人，且分文不願賠償予告訴人；被害人於死亡時年
    僅23歲，有大好青春歲月，但卻因被告過失行為導致被害人
    死亡，被告犯後態度實為惡劣，故原判決僅量處有期徒刑8
    月，有過輕情形。被告上訴意旨略以：被告上訴後已承認犯
    行，並與被害人家屬間達成和解，且支付賠償金額，原判決
    就此量刑因素未及審酌，量刑實有過重，並請求為緩刑之宣
    告。
三、維持原判決之理由：
　㈠原判決就量刑部分，審酌被告駕車疏未確實遵守道路交通規
    則，輕忽行車安全，導致本件交通事故發生，並致被害人死
    亡，使被害人家屬精神上受到嚴重創傷，且內心之悲痛與遺
    憾，經久仍難以平息、彌補，應予非難；又被告犯後始終否
    認犯行，未能與被害人家屬和解，填補損失（被告於本院審
    理時已坦承犯行，且與被害人家屬達成和解），參以被告違
    反注意義務之程度，被告與被害人同為本件車禍肇事原因等
    情節，暨被告自陳以駕駛連結車為業有40餘年，目前已退休
    ，與妻子同住，國中之教育程度等一切情狀，量處有期徒刑
    8月。
　㈡經核原判決量刑尚屬允當，檢察官及被告上訴意旨分別指摘
    原判決量刑過輕或過重，惟按，量刑之輕重，屬事實審法院
    得依職權自由裁量之事項，苟已斟酌刑法第57條各款所列情
    狀，而未逾越法定刑度，不得遽指為違法。原審法院所量處
    被告刑責，已審酌被告之過失程度、犯罪情節、犯罪所生損
    害、犯罪後態度等一切情狀，於法定刑度內妥為裁量，並無
    不當或違法之情形，復與比例原則、平等原則、罪責相當原
    則相合。況且刑法第276條過失致死罪法定刑為5年以下有期
    徒刑，而本件車禍係肇因於被告轉彎車未讓直行車先行，被
    害人雖同為肇事原因而與有過失，惟本件車禍導致被害人死
    亡，犯罪所生損害甚鉅，相較於被告之過失程度、犯罪情節
    及所生損害，原審量處有期徒刑8月，實無任何過重之情，
    被告上訴主張原判決量刑過重，為無理由。而本件被告於上
    訴後既已坦承犯行並與被害人家屬達成和解，犯後態度尚知
    悔悟，並已展現彌補損害之誠意，是檢察官以被告否認犯行
    且尚未與被害人家屬成立和解，請求從重量刑，亦無理由，
    均應予駁回。
四、被告前於70年間因妨害自由案件，經法院判處有期徒刑6月
    確定，於70年6月9日易科罰金執行完畢，有台灣高等法院被
    告前案紀錄表附卷可參（見本院卷第37頁），其於執行完畢
    後5年以內未曾因故意犯罪受有期徒刑之宣告，因一時疏失
    致罹刑典，而被告於本院已與被害人家屬達成和解，約定賠
    償被害人家屬360萬元（含強制險），被告並已依約如數給
    付等情，有本院調解筆錄、刑事陳報狀附卷可參（見本院卷
    第63-64、109頁），足認被告經此偵審程序，當知警惕，應
    無再犯之虞。是本院審酌上情，因認所宣告之刑以暫不執行
    為適當，爰依刑法第74條第1項第2款規定，諭知宣告緩刑3
    年，以啟自新。
五、應適用之法條：
  ㈠刑事訴訟法第368 條、第373條。
  ㈡刑法第74條第1項第2款。
本案經檢察官王宥棠提起公訴，檢察官蕭仕庸提起上訴，檢察官
蔡麗宜到庭執行職務。
中　　華　　民　　國　　111 　年　　12　　月　　14　　日
                  刑事第六庭    審判長法  官  吳勇輝　　
                                      法  官  黃國永
                                      法  官  吳錦佳
以上正本證明與原本無異。
如不服本判決應於收受送達後20日內向本院提出上訴書狀，其未
敘述上訴理由者，並得於提起上訴後20日內向本院補提理由書（
均須按他造當事人之人數附繕本）「切勿逕送上級法院」。
　　　　　　　　　　　　　　　　　　　書記官  王杏月　　
中　　華　　民　　國　　111 　年　　12　　月　　14　　日
本判決論罪科刑條文：
中華民國刑法第276條
因過失致人於死者，處5年以下有期徒刑、拘役或50萬元以下罰
金。